【裁判字號】    92,上易,592
【裁判日期】    920521
【裁判案由】    傷害
【裁判全文】
臺灣高等法院高雄分院刑事判決          九十二年度上易字第五九二號
    上  訴  人
    即 自訴 人  乙○○
    上  訴  人
    即  被  告  丙○○
右上訴人因傷害案件，不服臺灣高雄地方法院九十二年度自字第六號中華民國九十二
年二月二十七日第一審判決，提起上訴，本院判決如左：
    主  文
上訴駁回。
    事  實
一、緣丙○○與乙○○本係好友，兩家交往密切。惟嗣丙○○與其妻秀櫻失和以來
    ，丙○○懷疑乙○○凝介入其中破壞渠夫妻感情，自此對乙○○心生嫌隙，終至
    反目成仇。於九十一年十二月二十九日二十三時許，丙○○偕同友人蔡坤芳前往
    高雄市○○區○○街二十巷十號乙○○住居之「公園綠洲大樓」社區找乙○○欲
    協談有關鄭妻秀櫻離家出走之事，雙方即丙○○、蔡坤芳及乙○○偕其妻黃和
    貞等四人，在上址大樓社區一樓管理室分坐兩側商談，詎丙○○因不滿乙○○堅
    決否認有介入其家庭，竟基於故意傷害人身之犯意，徒手圈勒乙○○頸部，以拳
    頭毆擊徐某胸部，再將乙○○壓制以頭擊地，致乙○○受有頭部外傷腦震盪、前
    胸挫傷、頸部挫傷等傷害。嗣經在場之管理員郭漢呼叫同棟住戶制止，丙○○
    始罷手悻然離去。
二、案經自訴人乙○○提起自訴。
    理  由
一、訊據上訴人即被告丙○○固不諱言於右揭時、地，有偕同友人蔡坤芳前往自訴人
    住居之社區，質問自訴人有無介入破壞其夫妻感情，並在該大樓社區一樓管理室
    發生扭打等事實，但仍矢口否認傷害犯行，辯稱：我只是伸手搭住自訴人肩頭，
    想將自訴人拉起到另處商談，但一不小心二人皆滑倒在地，自訴人也有打我等語
    。
二、經查：
  (一)右揭事實業據自訴人乙○○指證綦詳，而被告丙○○於原審初訊時亦直承：我以
    雙手勒住自訴人脖子，（自訴人）頸傷我願負責，係二人發生扭打等語綦實（見
    原審卷第十九頁），足見自訴人指訴有徵並非無端誣攀情事。而自訴人確受有頭
    部外傷腦震盪、前胸挫傷、頸部挫傷之傷害，有國軍左營醫院附設民眾診療服務
    處出具之診斷證明書附卷可稽。
  (二)次查，證人即自訴人之妻黃和貞證稱「．．．我們雙方四個人（即被告、蔡坤芳
    及自訴人夫妻）坐下來談，談有關被告太太離家出走的事，當時我不清楚被告來
    訪用意，與被告同來的朋友要我們表示一點誠意，我回絕因這是鄭家夫妻的事，
    被告朋友甚至要我把鄭太太帶回來，我回答『要不要回來，不是我去帶就會回來
    的』，當時談話內容尚平和，我還在與被告朋友交談中，被告就站起來跑到我先
    生坐位後方以手圈勒我先生脖子把我先生壓在地上，一手勒著一手打我先生肚子
    ，我試圖要拉開但拉不開，與被告同去的朋友還是坐著沒有動，我請管理員呼叫
    住戶下來，後來被告把我先生頭按打在地，頭部還有腫腫的包包」等語（見原審
    卷第四七頁）。核與證人即該「公園綠洲大樓」社區值班管理員郭漢證稱「當
    甲我看到被告於晚上十一點多帶一名男子一起到管理室說要找乙○○．．．徐太
    太先下樓，不久徐先生也隨同下來，四個人在會客室坐，後來四個人口氣很大發
    生爭吵．．．只知徒手打．．．。是被告出手打自訴人的．．．」等語相符（見
    原審卷第四四、四五頁）。觀諸上述證人均係在場目擊之原始證人，此據被告所
    不爭執，而該證詞亦與自訴人所陳述遭被告毆打之情節相符，足為論罪之佐證，
    是被告空言否認上述證詞，自不足採。綜上所述，本件事證已臻明確，被告犯行
    堪以認定。
  (三)至被告於原審另聲請傳訊在場之證人蔡坤芳（已經原審合法傳喚並未到庭）及於
    本院聲請勘驗案發現場即公園綠洲大樓管理室之錄影帶，查本件業經案發現場之
    二位證人黃和貞及郭漢證述明確，且錄影帶之影像於原審亦有翻拍成照片附卷
    可稽，事實已堪認定，自無再予傳訊及勘驗之必要，併予敘明。
三、核被告丙○○所為，係犯刑法第二百七十七條第一項傷害罪。
四、原審因依刑法第二百七十七條第一項、第四十一條第一項，罰金罰鍰提標準條例
    第一條前段、第二條之規定，並審酌被告之品行、人格、經歷（前有賭博前科，
    經法院判處有期徒刑五月，於八十三年十一月間易科罰金執行完畢；又於八十九
    年間共犯傷害罪，經法院判處拘役三十日亦經易科罰金執行完畢，以上有臺灣高
    等法院被告全國前案紀錄表可稽），其與自訴人本係舊識竟因質疑自訴人而出手
    傷人、且事後猶多辯解不願坦承實情及審酌被害人所受之傷害等集中於頭、頸、
    胸等部位，客觀上傷勢非輕；惟念在被告是因妻離家子女失照護，一時情緒失控
    致加暴人身，其行為雖不足取但非全無值於憫等一切情狀，量處被告有期徒刑二
    月，並諭知如易科罰金，以參佰元折算壹日，認事用法，核無不合，量刑亦屬妥
    適。自訴人上訴意旨，指摘原判決量刑過輕，被告上訴意旨，以原審量刑過重，
    指摘原判決不當，均無理由，俱應予駁回。
據上論結，應依刑事訴訟法第三百六十八條，判決如主文。
中    華    民    國        九十二      年      五      月    二十一    日
                              臺灣高等法院高雄分院刑事第九庭
                                  審判長法官  張明松
                                        法官  張盛喜
                                        法官  任森銓
右正本證明與原本無異。
不得上訴。
                                      書記官  施耀程
中    華    民    國        九十二      年      五      月    二十三    日
附錄：本判決論罪科刑法條：
刑法第二百七十七條第一項：
傷害人之身體或健康者，處三年以下有期徒刑、拘役或一千元以下罰金。
                                                                      Ｈ


司法院資訊處製作；財團法人民間司法改革基金會備份。
